

Jonas Bonfim de Omena

Endereço para acessar este CV: http://lattes.cnpq.br/8761828887290655 Última atualização do currículo em 08/06/2014

Atualmente sou aluno de Pós - Graduação em Sistemas Computacionais pela Universidade Estadual de Feira de Santana - UEFS, com o tema: DESENVOLVIMENTO DE SISTEMA PARA ABERTURA DE PORTAS AUTOMATIZADAS UTILIZANDO RFID E BLUETOOTH PARA AMBIENTES COMERCIAIS E RESIDENCIAIS, Possuo graduação em Ciência da Computação pelo Instituto Baiano de Ensino Superior com o Titulo: UMA COMPARAÇÃO ENTRE OS MODELOS DE CICLO DE VIDA CASCATA E INCREMENTAL, APLICADOS AO PROCESSO UNIFICADO RATIONAL. Exerço a função de professor do Instituto Federal da Bahia. Tenho experiência na área de Ciência da Computação, com ênfase em Engenharia de software e Sistemas Computacionais Embarcados. (Texto informado pelo autor)

Identificação

Nome Jonas Bonfim de Omena 🎨

Nome em citações bibliográficas OMENA, J. B.

Endereço

Endereço Profissional Instituto Federal da Bahia.

Rua Almerindo Rehen S/N

Nova America

48500000 - Euclides da Cunha, BA - Brasil

Formação acadêmica/titulação

2013 Especialização em andamento em Sistemas Computacionais. (Carga Horária:

360h).

Universidade Estadual de Feira de Santana, UEFS, Brasil.

2011 interrompida Especialização interrompida em 2011 em Educação a Distância EAD. (Carga

Horária: 360h).

Universidade do Estado da Bahia, UNEB, Brasil.

Título: Uma comparação entre usuário de tecnologia e suas limitações.

Ano de interrupção: 2011

2005 - 2009 Graduação em Ciência da Computação.

Instituto Baiano de Ensino Superior, IBES, Brasil.

Título: Uma Comparação entre os Modelos de Ciclo de Vida Cascata e

Incremental, Aplicados ao Processo Unificado Rational.

Orientador: Ana Célia Rocha Mascarenhas...

Formação Complementar

2007 - 2007 Soluções Técnicas. (Carga horária: 30h).

Intel Techical Solutions Training.

2005 - 2005 Redes. (Carga horária: 60h).

SENAI - Departamento Regional de Alagoas.

Atuação Profissional

Instituto Federal da Bahia, IFBA, Brasil.

Vínculo institucional

2011 - Atual Vínculo: Professor Visitante, Enquadramento Funcional: Professor, Carga

horária: 44

Vianet Informática, VIANET, Brasil.

Vínculo institucional

2008 - 2009 Vínculo: Colaborador, Enquadramento Funcional: Técnico de Suporte, Carga

horária: 44

Outras informações Prestadora de Serviço do Tribunal de Contas do Estado da Bahia

Centro Tecnológico em Informação, CTI, Brasil.

Vínculo institucional

2009 - 2011 Vínculo: Proprietário, Enquadramento Funcional: Professor, Carga horária: 44,

Regime: Dedicação exclusiva.

Netgate Computadores, NETGATE, Brasil.

Vínculo institucional

2006 - 2008 Vínculo: Colaborador, Enquadramento Funcional: Técnico em informática,

Carga horária: 44

Cycosa Veiculos, CYCOSA, Brasil.

Vínculo institucional

2005 - 2006 Vínculo: Colaborador, Enquadramento Funcional: Técnico de CPD, Carga

horária: 44

Áreas de atuação

| 1. | Grande área: Ciências Exatas e da Terra / Área: Ciência da Computação / Subárea: Sistemas de Computação/Especialidade: Arquitetura de Sistemas de Computação. |
|----|---|
| 2. | Grande área: Ciências Exatas e da Terra / Área: Ciência da Computação / Subárea: Metodologia e Técnicas da Computação/Especialidade: Engenharia de Software. |
| 3. | Grande área: Ciências Exatas e da Terra / Área: Ciência da Computação / Subárea: Metodologia e Técnicas da Computação/Especialidade: Banco de Dados. |
| 4. | Grande área: Ciências Exatas e da Terra / Área: Ciência da Computação / Subárea: Metodologia e Técnicas da Computação/Especialidade: Linguagens de Programação. |
| 5. | Grande área: Ciências Exatas e da Terra / Área: Ciência da Computação / Subárea: Sistemas de Computação/Especialidade: Hardware. |
| 6. | Grande área: Outros / Área: Robótica, Mecatrônica e Automação. |

Idiomas

Inglês Compreende Razoavelmente, Fala Pouco, Lê Bem, Escreve Razoavelmente.

Produções

Produção técnica

Entrevistas, mesas redondas, programas e comentários na mídia

- 1. 🌟 OMENA, J. B. . Sistema Computacional. 2012. 🎬
- **2. OMENA, J. B.** . Uma Comparação entre os Modelos de Ciclo de Vida Cascata e Incremental, Aplicados ao Processo Unificado Rational. 2009. (Programa de rádio ou TV/Mesa redonda).

Demais tipos de produção técnica

Bancas

Participação em bancas de comissões julgadoras

Concurso público

1. OMENA, J. B.; **OMENA, J. B.**. Processo Seletivo para Professor Substituto do Município. 2013. Secretaria Municipal de Educação de Euclides da Cunha.

Orientações

Orientações e supervisões concluídas

Orientações de outra natureza

1. Jonas Bonfim de Omena. Gerenciador de Sistema Educacional. 2012. Orientação de outra natureza. (Computação) - Instituto Federal da Bahia. Orientador: Jonas Bonfim de Omena.

Outras informações relevantes

Atualmente sou aluno de Pós - Graduação em Sistemas Computacionais pela Universidade Estadual de Feira de Santana UEFS abordando o seguinte tema: Desenvolvimento de Sistemas de Gerenciamento para Ambientes Ubíquos Aplicados em Automação Residencial, sob a Orientação do Professor Thiago Cerqueira de Jesus, com previsão de conclusão em 06/2014.

Página gerada pelo Sistema Currículo Lattes em 05/08/2014 às 9:39:42